【裁判字號】    98,交聲,169
【裁判日期】    980202
【裁判案由】    聲明異議
【裁判全文】
臺灣高雄地方法院刑事裁定             98年度交聲字第169號
原處分機關  交通部公路總局高雄區監理所
異  議  人  甲○○
上列異議人因違反道路交通管理處罰條例案件，對於交通部公路
總局高雄區監理所民國98 年1月13日高監自裁字第裁80-NJ00000
00號處分聲明異議，本院裁定如下：
    主  文
異議駁回。
    理  由
一、異議意旨略以：異議人即受處分人甲○○未收到交通違規罰
    單，而遭原處分機關罰款最高額，並不合理，為此聲明異議
    云云。
二、按汽車駕駛人，行經有燈光號誌管制之交岔路口闖紅燈者，
    處新臺幣（下同）1,800 元以上5,400 元以下罰鍰；汽車駕
    駛人有第53條第1 項情形者，並記違規點數3 點，道路交通
    管理處罰條例第53條第1 項、第63條第1 項第3 款分別定有
    明文。而行政程序法第74條第1 項、第2 項規定：「送達，
    不能依前2 條規定為之者，得將文書寄存送達地之地方自治
    或警察機關，並作送達通知書2 份，1 份黏貼於應受送達人
    住居所、事務所、營業所或其就業處所門首，另1 份交由鄰
    居轉交或置於該送達處所信箱或其他適當位置，以為送達。
    前項情形，由郵政機關為送達者，得將文書寄存於送達地之
    郵政機關」。另按違反道路交通管理事件統一裁罰基準及處
    理細則第44 條 第1 項規定，違反道路交通管理事件行為人
    未依規定自動繳納罰鍰，或未依規定到案聽候裁決者，處罰
    機關即一律依標準表規定之金額處以罰鍰，此屬法律授權主
    管機關就裁罰事宜所訂定之裁量基準，其罰鍰之額度並未逾
    越法律明定得裁罰之上限，且寓有避免各行政機關於相同事
    件恣意為不同裁罰之功能，亦非法所不許，業經司法院釋字
    第511 號解釋意旨闡述在案。
三、經查：
  (一)異議人於民國97年6 月16日上午9 時57分許，駕駛其所有
    E2-1768 號自用小客車行經高雄縣大寮鄉○○路與文昌路交
    岔路口時，有「駕車行經有燈光號誌管制之交岔路口闖紅燈
    」之違規情事，而經警舉發，復經原處分機關裁罰新台幣
    5,400 元，並記違規點數3 點等情，有交通部公路總局高雄
    區監理所98年1 月13日高監自裁字第裁80-NJ0000000號裁決
    書、交通部公路總局高雄區監理所送達證書、高雄縣政府警
    察局交通隊98年1 月6 日高縣警交字第0980070078號函所附
    送達證書（送達號碼049784號）、舉發照片2 張附卷可稽（
    見本院卷第8 ～12頁），且異議人於異議狀中對其有上開違
    規亦未爭執，故異議人確有上開交通違規事實，應堪認定。
  (二)異議人雖以前揭情詞提起本件聲明異議。惟查，異議人之戶
    籍地址係在住高雄縣大寮鄉○○村○○路226 巷8 號，有異
    議人之個人戶籍資料查詢結果1 份在卷可稽（見本院卷第15
    頁）。而本件舉發違反道路交通管理事件通知單（下簡稱舉
    發通知單），已由原舉發單位即高雄縣政府警察局交通警察
    隊，於97 年8月12日以行政文書送交郵政機關掛號郵寄異議
    人之住所即高雄縣大寮鄉○○村○○路226 巷8 號，因郵遞
    送達未晤異議人，遂依上揭行政程序法第74條之規定，於97
    年8 月12 日 將舉發通知單寄存於送達地之郵政機關即大寮
    中庄郵局，而完成送達程序等情，此有高雄縣政府警察局98
    年1 月6 日高縣警交字第0980070078號函及隨函所附送達證
    書影本、交通部公路總局高雄區監理所98年1 月9 日高監自
    字第0980000711號函各1 份在卷足憑。是以本件舉發通知單
    既已依上開法定程序送達，且送達程序並無任何違法之處，
    自已發生合法送達之效力，而異議人未依規定自動繳納罰鍰
    ，則原處分機關遂依法裁處異議人罰鍰5,400 元，且其罰鍰
    之額度並未逾越法律明定得裁罰之上限，揆諸上揭說明，於
    法亦無不合，是異議人上揭所辯，自非可採。
四、綜上，異議人確有裁決書上所載違規情事，揆諸首揭法律規
    定，原處分機關援引道路交通管理處罰條例第53條第1 項、
    第63條等規定，對異議人裁處罰鍰5,400 元，並記違規點數
    3 點，並無違誤。異議人執上開情詞，提起本件聲明異議，
    洵無理由，應予裁定駁回。
五、據上論斷，應依道路交通案件處理辦法第19條，裁定如主文
    。
中    華    民    國    98    年    2     月     2    日
                      交通法庭  法  官  張  震
以上正本證明與原本無異。
如不服本裁定應於送達後5 日內向本院提出抗告狀。
中    華    民    國    98    年    2     月     9    日
                                書記官  鄒秀珍


司法院資訊處製作；財團法人民間司法改革基金會備份。
